臺灣高等法院臺南分院刑事裁定　　　　　　　　九十三年度交抗字第一七號　Ａ
　　　抗　告　人
　　　即受處分人　甲　○　○
右列抗告人因違反道路交通管理處罰條例案件，不服臺灣雲林地方法院中華民國九十
三年六月二十八日裁定（臺灣雲林地方法院：九十三年度交聲字第二九號；交通部公
路總局嘉義區監理所雲林監理站民國九十二年十二月三十一日裁決處分案號：雲監裁
字第裁七二─ＣＧ0000000號），提起抗告，本院裁定如左：
      主      文
抗告駁回。
      理      由
一、原處分機關交通部公路總局嘉義區監理所雲林監理站以異議人甲○○於民國（下
    同）九十二年九月三十日晚間二十一時三十一分，駕駛車號四四六一─ＦＰ號自
    用小客車，行經最高速限六十公里之台北縣汐止市新台五線第二公墓前路段時，
    為設於路旁固定桿自動測速照相儀器測定該車時速七十六公里，超速十六公里，
    並照相取證，經台北縣政府警察局交通隊以該車有違反道路交通管理處罰條例第
    四十條第一項規定之行為，逕行掣單舉發。嗣抗告人於舉發通知單上所載之應到
    案日期前提出申訴，經原處分機關認抗告人（即異議人）之申訴無理由，乃依道
    路交通管理處罰條例第四十條第一項及違反道路交通管理事件統一裁罰基準表之
    規定，裁處新台幣（下同）一千七百元罰鍰，並依同條例第六十三條第一項第一
    款規定，記違規點數一點。
二、聲明異議及抗告意旨略以：測速照相系統之所以拍攝前後兩張照片，其目的即是
    作為判定是否違規之具體事證，不論警方測速器之操作方法為何，皆應以實證（
    即照片）作為判斷之依據。由本案之兩張照片所示，兩次閃光之時間間距為○‧
    八秒，經至現場實地測量結果，車輛位移之距離小於十三公尺，經換算結果，得
    出車速小於每小時五十八公里，與測速器測得之每小時七十六公里誤差過大，因
    此本人根本就未超速。至警方所回覆之「精密微電腦」測量結果顯然未具說服力
    ，且違背照片所提供之實證。目前立委披露警槍年久失修，不堪使用，連警槍這
    種事關生命之器材都不值得信賴，更何況測速器？電腦當機更是家常便飯，「精
    密微電腦」若缺乏實證之依據，其結果實不足採信，為此提出異議及抗告等語。
三、按汽車駕駛人，行車速度超過規定之最高時速者，處一千二百元以上二千四百元
    以下罰鍰；汽車駕駛人違反本條例第四十條第一項者，除處罰鍰外，並記違規點
    數一點，道路交通管理處罰條例第四十條第一項、第六十三條第一項第一款分別
    定有明文。經查：抗告人固承認於九十二年九月三十日晚間二十一時三十一分，
    駕駛車號四四六一─ＦＰ號自用小客車，行經最高速限六十公里之台北縣汐止市
    新台五線第二公墓前路段，惟矢口否認有何超速之行為，並以前開情詞為辯。然
    查：抗告人於上開時、地，確有駕駛汽車以時速七十六公里超速行駛之違規事實
    ，有採證相片二幀附卷可稽，且該二張照片係經精密微電腦自動照相儀器所拍攝
    ，違規車輛駛壓過感應線圈，儀器立即啟動測出違規時速，而上開儀器係經原製
    造國標準局檢驗合格，每年並分兩次送回國內代理商志伸股份有限公司定期維護
    保養及裝機之後作隨時校正，其偵測準確度誤差值為正負百分之三等情，亦有台
    北縣政府警察局九十三年四月二十七日北警交字第○九三○○五一七一六號函暨
    所附維保紀錄、本件自動照相儀器設備目錄在卷可參，上開精密微電腦自動照相
    儀器既經定期保養維修，則其精確性應可確保，抗告人空言指摘上開儀器不值得
    信賴，尚無足採。至抗告及異議意旨所指曾實地丈量車輛位移之距離小於十三公
    尺（在○‧八秒內）一節，僅為異議人片面之計算，未有實據以證之，尚難據以
    為抗告人未於前開時、地駕車超速之依據。是抗告人前開所辯，均顯不足採，至
    為灼然。
四、從而，原審依道路交通管理處罰條例第八十七條第二項，道路交通案件處理辦法
    第十九條之規定，就原處分機關依道路交通管理處罰條例第四十條第一項、第六
    十三條第一項第一款及違反道路交通管理事件統一裁罰基準表之規定，裁處抗告
    人一千七百元罰鍰，並記違規點數一點等情，認於法並無不合，而駁回其異議。
    本院經核其認事用法，均無不當。受處分人之抗告意旨仍認其無違規云云，為無
    理由，應予駁回。
五、據上論結，應依道路交通案件處理辦法第二十六條，刑事訴訟法第四百十二條，
    裁定如主文。
中    華    民    國      九十三      年      七      月      二十一    日
                                  臺灣高等法院臺南分院刑事第五庭
                                      審判長法官  楊    明    章
                                            法官  戴    勝    利
                                            法官  顏    基    典
右正本證明與原本無異。
不得再抗告。
                                      法院書記官  呂    嘉    文
中    華    民    國      九十三      年      七      月      二十一    日
